Minutes et répertoires du notaire Pierre Louis LAIDEGUIVE, 28 août 1731 - décembre 1740 (étude XXIII)
Archives nationales
- Minutes de Pierre Louis LAIDEGUIVE, 29 août 1731 - décembre 1740; MC/ET/XXIII/478 - MC/ET/XXIII/512
  - Minutes. 1739, avril - juin, avril - juin 1739; MC/ET/XXIII/505
    - AUDINOT (Claude Raoul) Maître doreur § Transport de rente .., 23 avril 1739; MC/ET/XXIII/505
      transport de droits; Audinot, Claude Raoul
    - André (David), marchand orfèvre joaillier, quai des Orfèvres § Obligation .., 25 avril 1739; MC/ET/XXIII/505
      obligation; André, David
    - Inventaire après décès de Jerôme Barbin de Broyes, chevalier, seigneur de Salon, rue des Bernardins, 5 mai 1739; MC/ET/XXIII/505
      inventaire après décès; Bernardins (rue des); Barbin de Broyes, Jérôme (seigneur de Salon)
    - VARIN (Thomas) Maître, peintre, à Metz § Mariage de la belle fille de .., 10 mai 1739; MC/ET/XXIII/505
      contrat de mariage; Varin, Thomas
    - Inventaire après décès de Marie Doujat, veuve d'Antoine Subtil, correcteur des Comptes, rue Hautefeuille, 15 mai 1739; MC/ET/XXIII/505
      inventaire après décès; Hautefeuille (rue); Doujat, Marie; Subtil, Antoine
    - PINARD (Jacques) Architecte Rue des Gravilliers § quittance .., 19 mai 1739; MC/ET/XXIII/505
      quittance; Pinard, Jacques
    - Certificat concernant Sébastien Antoine, graveur demeurant rue Saint-Jacques., 11 juin 1739; MC/ET/XXIII/505
      certificat; Saint-Jacques (rue); Antoine, Sébastien; graveur
    - ANTOINE (Sébastien) Graveur Rue Saint Jacques § Certificat .., 11 juin 1739; MC/ET/XXIII/505
      Antoine, Sébastien
    - GALLAY (Pierre) Graveur. § certificat .., 11 juin 1739; MC/ET/XXIII/505
      Gallay, Pierre
    - Inventaire après décès de Philippe Martin, procureur au Parlement, dans une maison appartenant à la fabrique de Saint-André-des-Arts, 13 juin 1739; MC/ET/XXIII/505
      inventaire après décès; Martin, Philippe
    - Inventaire après décès de François-Gabriel Bottier, maître relieur-doreur, rue des Carmes, 19 juin 1739; MC/ET/XXIII/505
      inventaire après décès; Carmes (rue des); Bottier, François-Gabriel; imprimeur; décorateur
    - DOMINIGER Horloger Pendule par .. § Inventaire après décès de MARTIN (Philippe), 19 juin 1739; MC/ET/XXIII/505
    - Leroy Guillaume, maître menuisier, rue du Boulon § Quittance .., 22 juin 1739; MC/ET/XXIII/505
      quittance; Leroy, Guillaume
    - Inventaire après décès de Joseph Saulnier, maître d'hôtel du marquis de Matignon, rue Saint-Julien-le-Pauvre, 23 juin 1739; MC/ET/XXIII/505
      inventaire après décès; Saint-Julien-le-Pauvre (rue); Saulnier, Joseph; maître d'hôtel
    - Inventaire après décès de Nicolas Pegain, procureur au Parlement, rue de la Tissanderie, 30 juin 1739; MC/ET/XXIII/505
      inventaire après décès; Tixeranderie (rue de la); Pegain, Nicolas
  - Minutes. 1739, juillet - septembre, juillet - septembre 1739; MC/ET/XXIII/506
    - Inventaire après décès d'Antoinette-Angélique-Victoire Estival, épouse de Charles-Blaise Méliand, maitre des requêtes, rue Michel-le-Comte, 7 juillet 1739; MC/ET/XXIII/506
      inventaire après décès; Michel-Le-Comte (rue); Estival, Antoinette-Angélique-Victoire; Méliand, Charles-Blaise; maître des requêtes (Ancien Régime)
    - FAUVEAU (Nicolas) Maître Serrurier Rue des Cordeliers § Contre Lettre Constitution viagère 2 actes, 17 juillet 1739; MC/ET/XXIII/506
      Fauveau, Nicolas
    - FAUVEAU (Nicolas) Maître Serrurier Rue des Cordeliers § Procuration rapportée .., 21 juillet 1739; MC/ET/XXIII/506
      procuration; Fauveau, Nicolas
    - HANNERVILLE (Daniel) Maître relieur doreur de leur Rue Charetière § Mariage .., 26 juillet 1739; MC/ET/XXIII/506
      contrat de mariage; Hammerville, Daniel
    - BOTTIER (François Gabriel) Maître relieur doreur Rue des Carmes. § Mariage .., 26 juillet 1739; MC/ET/XXIII/506
      contrat de mariage; Bottier, François Gabriel
    - Inventaire après décès de Pierre Mercier, rue de La Huchette, 4 août 1739; MC/ET/XXIII/506
      inventaire après décès; Huchette (rue de la); Mercier, Pierre
    - Inventaire après décès de Marie Damas, épouse de Gaspard, maître fondeur, place Maubert, 8 août 1739; MC/ET/XXIII/506
      inventaire après décès; Maubert (place); Damas, Marie; Gaspard; fondeur
    - LECOQ (Gaspard) Maître fondeur Place Maubert § Inventaire après décès de la femme de .., 8 août 1739; MC/ET/XXIII/506
      inventaire; Lecoq, Gaspard
    - Inventaire après décès de Jean-Joseph Sage, avocat au Parlement, contrôleur général des mines et minières de France, rue de la Contrescarpe, 9 août 1739; MC/ET/XXIII/506
      inventaire après décès; Contrescarpe (rue de la); Sage, Jean-Joseph; avocat au parlement (Ancien Régime)
    - DESCHALEAUX (Simeon André) Fabricant de tapisserie Aubusson § Quittance., 13 août 1739; MC/ET/XXIII/506
      quittance; Deschaleaux, Simeon André
    - VALOIS (Philippe) Maître maçon Rue Tirechappe § Quittance .., 14 août 1739; MC/ET/XXIII/506
      quittance; Valois, Philippe
    - Inventaire après décès d'Antoine Lefebvre, bourgeois de Paris, rue de La Harpe, 7 septembre 1739; MC/ET/XXIII/506
      inventaire après décès; Harpe (rue de la); Lefebvre, Antoine
    - LEFEBVRE (Louis Antoine) Tapissier de la princesse de Conty Hôtel de Condy rue Saint-Dominique § Inventaire après décès du feu de .., 7 septembre 1739; MC/ET/XXIII/506
      inventaire; Lefebvre, Louis Antoine
    - Inventaire après décès d'Elisabeth Ballot, épouse de Philibert Colfaut, cordonnier, rue Saint-Bernard au faubourg Saint-Antoine, 10 septembre 1739; MC/ET/XXIII/506
      inventaire après décès; Saint-Bernard (rue); Saint-Antoine (faubourg); Ballot, Elisabeth; Colfaut, Philibert; cordonnier
    - POTIÉ (Albert) Maître menuisier ébéniste § Constitution de rente -, 11 septembre 1739; MC/ET/XXIII/506
      constitution de rente; Potié, Albert
    - POTIÉ (Jean Baptiste) Maître Serrurier Rue de la Huchette § Constitution .., 11 septembre 1739; MC/ET/XXIII/506
      constitution de rente; Potié, Jean Baptiste
    - Renonciation de Luc Marie Bachelier. Maître de danse. Rue de la Harpe., 14 septembre 1739; MC/ET/XXIII/506
      renonciation; Harpe (rue de la); Bachelier, Luc-Marie; danseur; enseignant
    - ROUSSEL (Denis) Maçon grande rue du Faubourg § Constitution .., 16 septembre 1739; MC/ET/XXIII/506
      constitution de rente; Roussel, Denis
    - SENAUX (Michel Albert), Maître peintre, Rue du faubourg Saint-Jacques du Haut Pas § Constitution .., 16 septembre 1739; MC/ET/XXIII/506
      constitution de rente; Senaux, Michel Albert
    - Villain (Hilaire), marchand orfèvre, rue de l'Arbre Sec § Transport .., 16 septembre 1739; MC/ET/XXIII/506
      cession; Villain, Hilaire
    - CARELU (Claude) Marchand joaillier Rue Saint André des Arts § Vente de meubles .., 23 septembre 1739; MC/ET/XXIII/506
      acte de vente; Carelu, Claude
    - Inventaire après décès de Pierre Crié de Mardilly, au coin de la rue des Tournelles et du port du Mail, 26 septembre 1739; MC/ET/XXIII/506
      inventaire après décès; Tournelles (rue des); Crié de Mardilly, Pierre
    - Mariage entre Luc BACHELIER, maître de danse, rue de la Harpe, veuf de Madeleine AUGER, et Marie LEGRAND, veuve d'Antoine LEFEBVRE, cocher., 26 septembre 1739; MC/ET/XXIII/506
      contrat de mariage; Harpe (rue de la); Bachelier, Luc; Auger, Madeleine; Legrand, Marie; Lefebvre, Antoine; danseur; enseignant; conducteur de véhicules
    - Inventaire après décès de Pierre Cuisset, dit Legendre, domestique, à Bicêtre, 28 septembre 1739; MC/ET/XXIII/506
      inventaire après décès; Cuisset dit Legendre, Pierre; employé de maison
  - Minutes. 1739, octobre - décembre, octobre - décembre 1739; MC/ET/XXIII/507
    - BOURGUIN (Pierre) Maître doreur Rue Saint-André des Arts § Quittance .., 14 février 1739; MC/ET/XXIII/507
      quittance; Bourguin, Pierre
    - Inventaire après décès de Louis-Joseph de Madaillan, marquis de Montataire, ancien capitaine sous-lieutenant des gendarmes de la garde du roi, maître de camp de cavalerie, chevalier de Saint-Louis, gouverneur de Rennes, rue du Pot-de-Fer, 15 octobre 1739; MC/ET/XXIII/507
      inventaire après décès; Pot-de-Fer (rue du); Madaillan, Louis-Joseph (marquis de Montataire); officier (armée)
    - Devis des ouvrages de maçonnerie qu'il convient de faire à deux maisons sises à Pantin, par les sieurs Aumont, architecte du roi maître général des bâtiments de France, Etienne Pion et Joachim Beausire., 16 octobre 1739; MC/ET/XXIII/507
      devis; Pantin (Seine-Saint-Denis); Aumont (M.); Beausire, Joachim; Pion, Etienne; architecte
    - MASSON (Jean Jacques) Serrurier à Argenteuil § Titre nouvel et décharge, 19 octobre 1739; MC/ET/XXIII/507
      titre nouvel; Masson, Jean Jacques
    - Quittance concernant Gabriel Chirex, maître général des bâtiments de France, demeurant rue du Temple., 24 octobre 1739; MC/ET/XXIII/507
      quittance; Temple (rue du); Chireix, Gabriel; maçon; contrôleur (Ancien Régime)
    - CHAMARRON (J. Baptiste) Maître maçon § Quittance .., 24 octobre 1739; MC/ET/XXIII/507
      quittance; Chamarron, J. Baptiste
    - DENIS (Louis) Entrepreneur de bâtiments Rue des Fossés Saint-Bernard. § Quittance .., 24 octobre 1739; MC/ET/XXIII/507
      quittance; Denis, Louis
    - Inventaire après décès de François-Charles Garosse de Grandmaison, employé dans les messageries, rue Saint-Louis, 27 octobre 1739; MC/ET/XXIII/507
      inventaire après décès; Saint-Louis (rue); Garosse de Grandmaison, François-Charles
    - COSSON (Jacques) entrepreneur de bâtiments Villiers Collerettes § Notoriété .., 28 octobre 1739; MC/ET/XXIII/507
      Cosson, Jacques
    - COSSON Maître Serrurier Rue Mouffetard § Notoriété, 28 octobre 1739; MC/ET/XXIII/507
    - Inventaire après décès d'Antoine-Renée Lefeuvre de La Salvère, ancien président à mortier au parlement de Bretagne, rue Saint-Gilles, 29 octobre 1739; MC/ET/XXIII/507
      inventaire après décès; Lefeuvre de La Salvère, Antoine-Renée
    - GAUDRON Horloger Pendules par .. § Inventaire après décès de LEFEVRE de la FALUERE, 29 octobre 1739; MC/ET/XXIII/507
    - Inventaire après décès de Catherine de L'Epine Douix, fille majeure, au palais d'Orléans, 7 novembre 1739; MC/ET/XXIII/507
      inventaire après décès; Luxembourg (palais du); L'Epine Douix, Catherine de
    - Inventaire après décès de François de Hame, maître luthier, rue de la Barillerie, 20 novembre 1739; MC/ET/XXIII/507
      inventaire après décès; Barillerie (rue de la); Hame, François de
    - Inventaire après décès de Antoine-Nicolas Duchesne, chevalier de Saint-Louis, major du regiment de Senneterre, effets chez son frère, rue Sainte-Croix-de-la-Bretonnerie, 23 novembre 1739; MC/ET/XXIII/507
      inventaire après décès; Duchesne, Antoine-Nicolas
    - AUBERT (Didier) Graveur en bois Rue Saint-Jacques § Bail .., 6 décembre 1739; MC/ET/XXIII/507
      bail; Aubert, Didier
    - Chevence (Claude), marchand orfèvre, rue du Paon § Quittance .., 7 décembre 1739; MC/ET/XXIII/507
      quittance; Chevence, Claude
    - Inventaire après décès de François Leboeuf, ouvrier en lettres, rue Saint-Séverin, 12 décembre 1739; MC/ET/XXIII/507
      inventaire après décès; Saint-Séverin (rue); Leboeuf, François
    - Inventaire après décès de Pierre-François Viton, maître savetier et bedeau de la paroisse Saint-Landry, rue de la Colombe, 15 décembre 1739; MC/ET/XXIII/507
      inventaire après décès; Viton, Pierre-François; bottier
    - Inventaire après décès de Pierre Laisnle, prêtre de la paroisse Saint-Séverin, dans la maison des clercs de la paroisse., 17 décembre 1739; MC/ET/XXIII/507
      inventaire après décès; Laisnle, Pierre; prêtre
    - Réunion des chapitres de Saint-Nicolas et Saint-Thomas-du-Louvre (un plan est joint)., 17 décembre 1739; MC/ET/XXIII/507
      compte-rendu
    - BEZANÇON (Gilles Simon) Maître peintre Rue du Dragon § Vente .., 19 décembre 1739; MC/ET/XXIII/507
      acte de vente; Bezançon, Gilles Simon
  - Minutes. 1740, janvier - mars, janvier - mars 1740; MC/ET/XXIII/508
    - AUDINOT (Raoul) Maître doreur faubourg Saint Marceau § Mariage de la fille de, 8 janvier 1740; MC/ET/XXIII/508
      contrat de mariage; Audinot, Raoul
    - Inventaire après décès de Marie-Elisabeth d'Orange des Roches, veuve de François de Gouy, comte d'Arsy, rue Honoré-Chevalier, 29 janvier 1740; MC/ET/XXIII/508
      inventaire après décès; Honoré-Chevalier (rue); Orange des Roches, Marie-Elisabeth d'; Gouy, François de (comte d'Arsy)
    - Inventaire après décès de François Reynier, dit La Rivière, maître tailleur d'habits, chez le sieur Le Goff, rue du Petit Pont, 1er février 1740; MC/ET/XXIII/508
      inventaire après décès; Petit-Pont (rue du); Reynier, François; Le Goff; tailleur d'habits
    - André (David), marchand orfèvre, quai des Orfèvres § Compte et Convention .., 4 février 1740; MC/ET/XXIII/508
      compte; convention; André, David
    - LEFEBVRE (Jean Baptiste) (le jeune) Entrepreneur des bâtiments Rue d'Orléans § Constitution, 23 février 1740; MC/ET/XXIII/508
      constitution de rente; Lefebvre, Jean Baptiste
    - BOUTET (Gaspard) joaillier. § Consentement donné par -, 28 février 1740; MC/ET/XXIII/508
      Boutet, Gaspard
    - Partage après le décès de Roland Leproust, architecte., 7 mars 1740; MC/ET/XXIII/508
      partage; Leproust, Roland; architecte
    - Inventaire après décès de Jean-François Hutain, maître vitrier, rue de la Parcheminerie, 11 mars 1740; MC/ET/XXIII/508
      inventaire après décès; Parcheminerie (rue de la); Hutain, Jean-François; vitrier
    - Inventaire après décès de Nicolas Guesdon, huissier commissaire priseur au Châtelet, rue de la Parcheminerie, 15 mars 1740; MC/ET/XXIII/508
      inventaire après décès; Parcheminerie (rue de la); Guesdon, Nicolas; huissier de justice; commissaire-priseur
    - Inventaire après décès de Marie-Jeanne Hunout, épouse de Guillaume Macret, maître maçon, rue Saint-Victor, 16 mars 1740; MC/ET/XXIII/508
      inventaire après décès; Saint-Victor (rue); Hunout, Marie-Jeanne; Macret, Guillaume; maçon
    - MACRET (Guillaume) Maître maçon Rue Saint-Victor § Inventaire après décès de la femme de .., 16 mars 1740; MC/ET/XXIII/508
      inventaire; Macret, Guillaume
    - CHATROUSSART (Pierre Charles) Marchand Tapissier Rue Saint-Louis en l'Ile § Bail d'une maison par .., 23 mars 1740; MC/ET/XXIII/508
      bail; Chatroussart, Pierre Charles
    - Inventaire après décès de Claudine Gigot de Pouilly, fille majeure, rue des Cœurs Vollants, 24 mars 1740; MC/ET/XXIII/508
      inventaire après décès; Gigot de Pouilly, Claudine
    - DE LA FRESNAYE (Claude Eleonor) Marchand bijoutier Cours Neuve du Palais, 27 mars 1740; MC/ET/XXIII/508
      De la Fresnaye, Claude Eléonor
    - BURETTE Horloger § Pendule par .. Inventaire après décès de GIGOT de POULLY (Claude), 24 mars 1770; MC/ET/XXIII/508
  - Minutes. 1740, avril - juin, avril - juin 1740; MC/ET/XXIII/509
    - BERTHELOT (Estienne) Architecte Rue du HEURPOIX § Testament .., 5 janvier 1739; MC/ET/XXIII/509
      testament; Berthelot, Estienne
    - Inventaire après décès de Catherine Thomassin, épouse de François Lefebvre, orfèvre, rue Saint-Louis, paroisse Saint-Barthélemy, 6 avril 1740; MC/ET/XXIII/509
      inventaire après décès; Saint-Louis (rue); Thomassin, Catherine; Lefebvre, François; orfèvre
    - LEFEBURE (François) orfèvre Rue Saint-Louis. § Inventaire après décès .., 6 avril 1740; MC/ET/XXIII/509
      inventaire; Lefebure, François
    - Inventaire après décès de Claude Legeron, bourgeois de Paris, rue du Jardinet, 14 avril 1740; MC/ET/XXIII/509
      inventaire après décès; Legeron, Claude
    - Inventaire après décès de Marie-Jeanne Regnard, fille majeure, à Palaiseau, 21 avril 1740; MC/ET/XXIII/509
      inventaire après décès; Palaiseau (Essonne); Regnard, Marie-Jeanne
    - PARISOT (Michel Louis) Fondeur Ciseleur Rue de la Tonnellerie § Mariage de .., 28 avril 1740; MC/ET/XXIII/509
      contrat de mariage; Parisot, Michel Louis
    - Inventaire après décès de Gabriel Longa, dit Saint-Ange, valet de chambre de feu l'archevêque de Narbonne, grande rue du faubourg Saint-Jacques, 30 avril 1740; MC/ET/XXIII/509
      inventaire après décès; Faubourg-Saint-Jacques (rue du); Longa, Gabriel (dit Saint-Ange); employé de maison
    - L'HOMME (Jean Pierre) Marchand tapissier Rue de la Tonnellerie § Transport de Bail .., 2 mai 1740; MC/ET/XXIII/509
      bail; L'Homme, Jean Pierre
    - Inventaire après décès de Marie-Catherine Chatillon, veuve de Pierre-Mathieu Guérin, auditeur des comptes, chez les Hospitalières du faubourg Saint-Marcel, 9 mai 1740; MC/ET/XXIII/509
      inventaire après décès; Chatillon, Marie-Catherine; Guérin, Pierre-Mathieu; auditeur de justice; comptable
    - Quittance concernant Barnabé Porchon, entrepreneur des bâtiments du roi, demeurant à Versailles., 11 mai 1740; MC/ET/XXIII/509
      quittance; Versailles (Yvelines); Porchon, Barnabé; chef d'entreprise
    - DESCHAZEAU (Pierre) Marchand Tapissier Pilier de la Tonnellerie § Vente de meubles et .., 17 mai 1740; MC/ET/XXIII/509
    - CAGNARD (Jacques) Marchand Tapissier Piliers de la Tonnellerie § Vente de meubles et marchandises, 17 mai 1740; MC/ET/XXIII/509
      acte de vente; Cagnard, Jacques
    - Révocation d'expert concernant Louis ou Charles Joubert, architecte., 19 mai 1740; MC/ET/XXIII/509
      renonciation; Joubert, Charles; Joubert, Louis; architecte
    - LANDIER-DUPARC (Louis) Horloger Grde rue du faubourg Saint-Antoine § Révocation .., 19 mai 1740; MC/ET/XXIII/509
      Landier-Duparc, Louis
    - Convention concernant Jean-Baptiste Guichot, dessinateur, demeurant aux Gobelins., 30 mai 1740; MC/ET/XXIII/509
      convention; Gobelins (manufacture des); Guichot, Jean-Baptiste; dessinateur
    - GUICHOT (Jean Baptiste) Dessinateur aux Gobelins § Convention .., 30 mai 1740; MC/ET/XXIII/509
      Guichot, Jean Baptiste
    - Quittance concernant Etienne Jeanson, entrepreneur des bâtiments du roi, demeurant rue des Fossés-Saint-Bernard., 27 juin 1740; MC/ET/XXIII/509
      quittance; Fossés-Saint-Bernard (rue des); Jeanson, Etienne; chef d'entreprise
    - TAPISSIER (apprentissage de) § mise en .. de LESSERTEUR (Arnaud) chez FORGET (François) pour 6 ans, que le nourri loge, couche moyennant 400 livres, 30 juin 1740; MC/ET/XXIII/509
    - FORGET (François) Marchand tapissier Rue de Vaugerard § mise en apprentissage chez .., 30 juin 1740; MC/ET/XXIII/509
      contrat d'apprentissage; Forget, François
  - Minutes. 1740, juillet - août, juillet - août 1740; MC/ET/XXIII/510
    - Inventaire après décès de Marie-Madeleine Desjardins, épouse de Jacques-François Lamy, maître tailleur d'habits, rue Saint-Jacques, 5 juillet 1740; MC/ET/XXIII/510
      inventaire après décès; Saint-Jacques (rue); Desjardins, Marie-Madeleine; Lamy, Jacques-François; tailleur d'habits
    - Inventaire après décès d'Anne Fillon, veuve d'Henry Copeau, ferrandinier, rue du Mouton, 13 juillet 1740; MC/ET/XXIII/510
      inventaire après décès; Mouton (rue du); Fillon, Anne; Copeau, Henry
    - Inventaire après décès de François Prevost, marchand bourgeois de Paris et de Marie-Anne Fillon, sa femme, rue du Mouton, 13 juillet 1740; MC/ET/XXIII/510
      inventaire après décès; Mouton (rue du); Prevost, François; Fillon, Marie-Anne; commerçant
    - Inventaire après décès de Marie-Marguerite Claye, veuve d'Etienne Le Cordier, chevalier de l'ordre du Christ, rue de Cléry, 14 juillet 1740; MC/ET/XXIII/510
      inventaire après décès; Cléry (rue de); Claye, Marie-Marguerite; Le Cordier, Etienne
    - Inventaire après décès d'Etienne Lemannier, avocat au Parlement, expéditionnaire en cour de Rome et des légations, administrateur de l'Hôpital général, au cloître des Bernardins, 15 juillet 1740; MC/ET/XXIII/510
      inventaire après décès; Lemannier, Etienne; avocat au parlement (Ancien Régime)
    - Inventaire après décès de Etienne Lemannier, avocat au Parlement, demeurant au cloître des Bernardins. Des tapisseries sont mentionnées., 15 juillet 1740; MC/ET/XXIII/510
      inventaire après décès; Bernardins (cloître des); Lemannier, Etienne; avocat au parlement (Ancien Régime)
    - Inventaire après décès d'Elisabeth Levy Darnaud, épouse de Jean Garendeau, maître perruquier, rue des Prouvaires, 21 juillet 1740; MC/ET/XXIII/510
      inventaire après décès; Prouvaires (rue des); Levy Darnaud, Elisabeth; Garendeau, Jean; coiffeur
    - Succession du marquis de Montataire avec un cahier d'actes concernant, entre autres, Jean Michel Chevotet, architecte du roi, demeurant rue du Bouloir, et Antoine Boutheroue des Marais, dessinateur et architecte des bâtiments du roi, demeurant rue Saint-Honoré., 22 juillet 1740; MC/ET/XXIII/510
      partage; Bouloi (rue du); Saint-Honoré (rue); Boutheroue, Antoine Victor; Chevotet, Jean-Michel (1698-1772); Lassay, Armand Léon de Madaillan de Lesparre (1652-1738, marquis de); architecte; architecte; dessinateur
    - Inventaire après décès d'Agnès Catu, veuve de Pierre-Nicolas Marye, directeur de la Compagnie des Indes, au faubourg de la Conférence, à Chaillot, 8 août 1740; MC/ET/XXIII/510
      inventaire après décès; Chaillot (hameau); Catu, Agnès; Marye, Pierre-Nicolas
    - Inventaire après décès de Catherine Dutartre, épouse de Pierre Moreau ,imprimeur en lettres, rue Zacharie, 22 août 1740; MC/ET/XXIII/510
      inventaire après décès; Zacharie (rue); Dutartre, Catherine; Moreau, Pierre; imprimeur
    - Constitution de rente par Antoine Depouilly, marchand graveur, demeurant rue Saint-Jacques., 26 août 1740; MC/ET/XXIII/510
      constitution de rente; Saint-Jacques (rue); Depouilly, Antoine; graveur
  - Minutes. 1740, septembre - octobre, septembre - octobre 1740; MC/ET/XXIII/511
    - Inventaire après décès de Suzanne Boutet, fille majeure, rue Mazarine, 5 septembre 1740; MC/ET/XXIII/511
      inventaire après décès; Mazarine (rue); Boutet, Suzanne
    - Transaction concernant Léonard Feloix Delepinet, graveur ordinaire de la Monnaie de Paris, demeurant rue Dauphine., 20 septembre 1740; MC/ET/XXIII/511
      accord; Dauphine (rue); Feloix Delepinet, Léonard; monnayeur
    - Inventaire après décès de Marie-Claude Paupie, épouse de Pierre Contant, architecte du roi et de l'académie royale d'architecture, rue du Hurepoix, 15 octobre 1740; MC/ET/XXIII/511
      inventaire après décès; Hurepoix (rue du); Paupie, Marie-Claude; Contant, Pierre; architecte
    - CONTANT (Pierre) architecte de l'académie royale d'architecture demeurant rue du Hurepoix, paroisse Saint-André-des-Arts § Inventaire après décès de Marie-Claude PAUPIE, femme de .., 15 octobre 1740; MC/ET/XXIII/511
      inventaire; Contant, Pierre
    - Inventaire après décès de la femme de Pirre Contant, architecte du roi, demeurant rue du Hurepoix., 15 octobre 1740; MC/ET/XXIII/511
      inventaire après décès; Hurepoix (rue du); Contant, Pierre; architecte
    - Contrat pour 6 ans entre Antoine Piget, imprimeur, et Denis Pierre Cleret, maître graveur, au profit de Jacques Antoine Piget, âgé de 14 ans, fils de Antoine Piget, moyennant 540 livres., 22 octobre 1740; MC/ET/XXIII/511
      contrat d'apprentissage; Cleret, Denis; Piget, Antoine; Piget, Jacques Antoine; graveur; imprimeur
    - Inventaire après décès de Nicolas Moisson, bourelier, place Maubert, 25 octobre 1740; MC/ET/XXIII/511
      inventaire après décès; Maubert (place); Moisson, Nicolas; sellier
  - Minutes. 1740, novembre - décembre, novembre - décembre 1740; MC/ET/XXIII/512
    - Devis et marché des ouvrages de maçonnerie, couverture, menuiserie etc ;; qu'il convient de faire pour reconstruire une maison sise rue de l'Hirondelle, l'autre corps d'hôtel étant rue Saint-André-des-Arts, sous la conduite du sieur Lecarpentier, architecte., 26 novembre 1740; MC/ET/XXIII/512
      devis; marché; Hirondelle (rue de l'); Saint-André-des-Arts (rue); Lecarpentier (M.); architecte